臺灣臺南地方法院刑事簡易判決　　　　　100年度簡字第490號
聲　請　人　臺灣臺南地方法院檢察署檢察官
被　　　告　王姿薇
上列被告因恐嚇等案件，經檢察官聲請以簡易判決處刑（99年度
撤緩偵字第263、264號），本院判決如下：
    主  文
王姿薇犯如附表一所示之罪，各處如附表一主文欄所示之刑；又
犯如附表二所示之罪，各處如附表二主文欄所示之刑。應執行拘
役壹佰日，扣案如附表三編號一至十九所示之物均沒收之。
    事實及理由
一、本件除應於犯罪事實欄補充：「王姿薇於民國98年間，因詐
    欺案件，經臺灣高雄地方法院以99年度易字第286號判處有
    期徒刑5月確定（未構成累犯）」，以及更正聲請簡易判決
    處刑書附表所示之借貸金額及利息如附表一所示之借款金額
    及約定還本計息方式，並於犯罪事實欄第12行補充「。。。
    王姿薇復與蘇瓊明、謝政勳共同基於恐嚇危害安全之犯意聯
    絡，由蘇瓊明、謝政勳於如附表二所示之時間，分別撥打電
    話向如附表二所示之黃建承、王維鋕、簡慧玲、王炯真、陳
    旺奇、張永豊催討利息。。。」，暨於犯罪證據欄補充：「
    被告於本院調查程序中之自白、臺灣高雄地方法院97年8月
    20日97年聲監字第1617號通訊監察書及門號0000000000號行
    動電話之雙向通聯通訊監察內容譯文各1份」外，其餘之犯
    罪事實及證據均引用檢察官聲請簡易判決處刑書之記載（如
    附件）。
二、核被告王姿薇就如附表一所為，均係犯刑法第344條重利罪
    ；被告就如附表二所為，均係犯同法第305條恐嚇危害安全
    罪。按刑法上共同正犯之成立，不以行為人參與犯罪事實之
    全部為必要，茍行為人在合同意思範圍之內，各自分擔犯罪
    行為之一部，相互利用他人之行為，以達其犯罪之目的，即
    應對於全部發生之結果，共同負責。至於行為人間有犯意聯
    絡，無論在事前或事中為之，均無不可。又刑法第三百四十
    四條之重利罪，係以乘他人急迫、輕率或無經驗貸以金錢或
    其他物品，而取得與原本顯不相當之重利，為其犯罪構成要
    件。於貸以他人金錢或其他物品後，持續取得重利，係繼續
    實行重利罪之犯罪構成要件行為。故於此際始有犯意聯絡及
    行為分擔，亦應成立共同正犯（最高法院98年度台上字第60
    17號判決可資參照）。查如附表一編號12、21、26、27、38
    所示之尤月華、陳靜雯、陳旺奇、鄭少凱等人向詠尚廣告行
    銷公司（下稱詠尚公司）借貸之日期雖均係在96年間，然依
    被告於本院調查程序時供承：伊於97年1、2月間始至詠尚公
    司工作，共犯謝政勳向尤月華、陳靜雯、陳旺奇、鄭少凱等
    人收取利息後，便會交予伊記帳等語（見本院卷第15頁背面
    至16頁），被告於前述之尤月華等人借款時雖尚未至詠尚公
    司工作，惟前述之尤月華等人後續繳付借款利息時，被告既
    有參與記帳工作，則就共犯謝政勳等人於貸放金錢與上開之
    尤月華等人後，仍持續向上開之尤月華等人收取利息而繼續
    實行重利罪之構成要件行為，被告即有如前所述之意思聯絡
    及行為分擔，揆諸前揭判決意旨，均成立共同正犯；至如附
    表一所示之其他犯行及如附表二所示之犯行，被告與共犯蘇
    瓊明、謝政勳間，亦均有犯意聯絡及行為分擔，亦均成立共
    同正犯。另按所謂接續犯之包括一罪，係指數行為於同時同
    地或密切接近之時地實施，侵害同一法益，各行為之獨立性
    極為薄弱，依一般社會健全概念，在時間差距上，難以強行
    分開，在刑法評價上，以視為數個舉動之接續施行，合為包
    括之一行為予以評價，較為合理，則屬接續犯，而為包括之
    一罪（最高法院86年度台上字第3259號判例可資參照）。查
    本件被告分別多次借貸與如附表一編號1、2、3、4、7、8、
    10、14、16、17、19所示之借款人黃建承、王維鋕、謝昇宏
    、林韋丞、尤月華、蘇福仰、王炯真、陳錦松、陳靜雯、劉
    華堂、周清文等人以牟取重利，其各次借貸與同一借款人之
    犯罪時間、空間密接，構成要件相同，侵害同一法益，主觀
    上應係基於單一犯罪決意接續而為，自應將被告上揭時段內
    之對同一借款人多次放款收取重利之行為，視為數個舉動之
    接續施行，合為包括之一行為予以評價，較為合理，而均屬
    接續犯之包括一罪。被告所犯上開如附表一及附表二所示之
    各罪，犯意各別，行為互殊，應分別論罪，併合處罰。爰審
    酌被告於犯後坦承犯行，及其於本案中參與犯行之程度，暨
    其生活狀況、智識程度等一切情狀，分別量處如附表一及附
    表二主文欄所示之刑，並定應執行刑，暨諭知易科罰金之折
    算標準，以資懲儆。
三、按共同正犯因相互間利用他人之行為，以遂行其犯意之實現
    ，本於責任共同之原則，有關沒收部分，對於共犯間供犯罪
    所用之物，自均應為沒收之諭知（最高法院91年度臺上字第
    5583號判決可資參照）。查扣案如附表三編號1至19所示之
    物，均為共犯謝政勳或被告所有，且均係供本案或預備供本
    案犯罪所用之物（其中如附表編號19所示之存摺，係供存入
    如附表一借款人所繳付之本金及利息），業據被告於本院調
    查程序時供承在卷（見本院卷第16頁背面至17頁），應均依
    刑法第38條第1項第2款宣告沒收之。另扣案如附表三編號20
    至28號所示之本票、駕照及身分證等物，均係借款人以為質
    押之物品，僅供作清償借款本息擔保之用，如各借款人嗣後
    清償借款本息，被告仍須將上述物品分別返還予各借款人，
    其等所有權仍屬各借款人，均非被告所有，自不得沒收之。
    又扣案如附表三編號29至34所示之存摺、金融卡等物，均與
    本案無關，亦據被告供承在卷，且無證據足認與被告前揭重
    利犯行有關，自均不得宣告沒收之。
四、依刑事訴訟法第449條第1項前段、第3項、第454條第2項，
    刑法第344條、第305條、第28條、第51條第6款、第41條第1
    項前段、第38條第1項第2款，刑法施行法第1條之1，逕以簡
    易判決處刑如主文。
五、如不服本件判決，得自收受送達後10日內，向本院提出上訴
    狀（附繕本），並敘述具體理由，上訴於本院管轄之第二審
    地方法院合議庭。
中    華    民    國   100    年    5    月    31    日
                  刑事第七庭    法  官  莊政達
以上正本證明與原本無異。
如不服本判決應於收受送達後10日內向本院提出上訴書狀（應附
繕本）。
                                書記官  吳昕韋
中    華    民    國   100    年    6     月    2     日
附錄本案論罪科刑法條：
中華民國刑法第305條
（恐嚇危害安全罪）
以加害生命、身體、自由、名譽、財產之事，恐嚇他人致生危害
於安全者，處 2 年以下有期徒刑、拘役或 3 百元以下罰金。
中華民國刑法第344條
（重利罪）
乘他人急迫、輕率或無經驗貸以金錢或其他物品，而取得與原本
顯不相當之重利者，處 1 年以下有期徒刑、拘役或科或併科 1
千元以下罰金。
附表一：
┌──┬────┬───────┬─────┬──────┬───┬───────────────┐
│編號│ 借款人 │借款時間      │借款金額  │約定還本付息│ 年息 │   主文                       │
│    │        │              │          │方式        │      │                              │
├──┼────┼───────┼─────┼──────┼───┼───────────────┤
│ 1  │ 黃建承 │97年4月2日    │20,000元  │均約定每萬元│ 540% │王姿薇共同犯重利罪，處拘役拾│
│    │        ├───────┼─────┤每10天1期利 │      │日，如易科罰金，以新臺幣壹仟元│
│    │        │97年5月22日   │20,000元  │息1,500元   │      │折算壹日。扣案如附表三編號一至│
│    │        ├───────┼─────┤            │      │十九所示之物均沒收之。        │
│    │        │97年6月12日   │20,000元  │            │      │                              │
├──┼────┼───────┼─────┼──────┼───┼───────────────┤
│ 2  │ 王維鋕 │97年8月間某日 │25,000元  │均約定每萬元│ 720% │王姿薇共同犯重利罪，處拘役拾│
│    │        ├───────┼─────┤每10天1期利 │      │日，如易科罰金，以新臺幣壹仟元│
│    │        │97年9月間某日 │10,000元  │息2,000元   │      │折算壹日。扣案如附表三編號一至│
│    │        │              │          │            │      │十九所示之物均沒收之。        │
├──┼────┼───────┼─────┼──────┼───┼───────────────┤
│ 3  │ 謝昇宏 │97年3月21日14 │15,000元  │壹萬伍仟元每│ 600% │王姿薇共同犯重利罪，處拘役拾│
│    │        │時許          │          │10天1期利息 │      │日，如易科罰金，以新臺幣壹仟元│
│    │        │              │          │2,500元     │      │折算壹日。扣案如附表三編號一至│
│    │        │              │          │（簡易判決處│      │十九所示之物均沒收之。        │
│    │        │              │          │刑書誤載為利│      │                              │
│    │        │              │          │息2,000元） │      │                              │
│    │        ├───────┼─────┼──────┼───┤                              │
│    │        │97年9月26日15 │10,000元  │每萬元每10天│ 720% │                              │
│    │        │時許          │          │1期利息2,000│      │                              │
│    │        │              │          │元          │      │                              │
├──┼────┼───────┼─────┼──────┼───┼───────────────┤
│ 4  │ 林韋丞 │97年5月間某日 │10,000元  │每萬元每10天│ 540% │王姿薇共同犯重利罪，處拘役拾│
│    │        ├───────┼─────┤1期利息1,500│      │日，如易科罰金，以新臺幣壹仟元│
│    │        │97年9月間某日 │20,000元  │元          │      │折算壹日。扣案如附表三編號一至│
│    │        │              │          │            │      │十九所示之物均沒收之。        │
├──┼────┼───────┼─────┼──────┼───┼───────────────┤
│ 5  │ 洪志雄 │97年7月間某日 │40,000元  │每萬元每10天│ 468% │王姿薇共同犯重利罪，處拘役拾│
│    │        │              │          │1期利息1,300│      │日，如易科罰金，以新臺幣壹仟元│
│    │        │              │          │元          │      │折算壹日。扣案如附表三編號一至│
│    │        │              │          │            │      │十九所示之物均沒收之。        │
├──┼────┼───────┼─────┼──────┼───┼───────────────┤
│ 6  │ 王信欽 │97年8月間某日 │100,000元 │每萬元每10天│ 360% │王姿薇共同犯重利罪，處拘役拾│
│    │        │              │          │1期利息1,000│      │日，如易科罰金，以新臺幣壹仟元│
│    │        │              │          │元          │      │折算壹日。扣案如附表三編號一至│
│    │        │              │          │            │      │十九所示之物均沒收之。        │
├──┼────┼───────┼─────┼──────┼───┼───────────────┤
│ 7  │ 尤月華 │96年間某日    │10,000元  │均約定每萬元│ 360% │王姿薇共同犯重利罪，處拘役拾│
│    │        ├───────┼─────┤每10天1期利 │      │日，如易科罰金，以新臺幣壹仟元│
│    │        │97年2月間     │20,000元  │息1,000元（ │      │折算壹日。扣案如附表三編號一至│
│    │        │              │          │簡易判決處刑│      │十九所示之物均沒收之。        │
│    │        │              │          │書誤載為利息│      │                              │
│    │        │              │          │2,000元）   │      │                              │
├──┼────┼───────┼─────┼──────┼───┼───────────────┤
│ 8  │ 蘇福仰 │97年7月間某日 │15,000元  │合計每10天1 │ 552% │王姿薇共同犯重利罪，處拘役拾│
│    │        ├───────┼─────┤期利息2,300 │      │日，如易科罰金，以新臺幣壹仟元│
│    │        │97年9月間某日 │5,000元   │元          │      │折算壹日。扣案如附表三編號一至│
│    │        │              │          │            │      │十九所示之物均沒收之。        │
├──┼────┼───────┼─────┼──────┼───┼───────────────┤
│ 9  │ 簡慧玲 │97年7月間某日 │10,000元  │每萬元每10天│ 720% │王姿薇共同犯重利罪，處拘役拾│
│    │        │              │          │1期利息2,000│      │日，如易科罰金，以新臺幣壹仟元│
│    │        │              │          │元          │      │折算壹日。扣案如附表三編號一至│
│    │        │              │          │            │      │十九所示之物均沒收之。        │
├──┼────┼───────┼─────┼──────┼───┼───────────────┤
│ 10 │ 王炯真 │97年6月間某日 │20,000元  │每萬元每10天│ 540% │王姿薇共同犯重利罪，處拘役拾│
│    │        ├───────┼─────┤1期利息1,500│      │日，如易科罰金，以新臺幣壹仟元│
│    │        │97年7月間某日 │20,000元  │元          │      │折算壹日。扣案如附表三編號一至│
│    │        ├───────┼─────┤            │      │十九所示之物均沒收之。        │
│    │        │97年8月間某日 │10,000元  │            │      │                              │
├──┼────┼───────┼─────┼──────┼───┼───────────────┤
│ 11 │ 吳宗達 │97年9月間某日 │10,000元  │每萬元每7天1│ 936% │王姿薇共同犯重利罪，處拘役拾│
│    │        │              │          │期利息1,800 │      │日，如易科罰金，以新臺幣壹仟元│
│    │        │              │          │元          │      │折算壹日。扣案如附表三編號一至│
│    │        │              │          │            │      │十九所示之物均沒收之。        │
├──┼────┼───────┼─────┼──────┼───┼───────────────┤
│ 12 │ 陳旺奇 │96年9月間某日 │10,000元  │每萬元每10天│ 648% │王姿薇共同犯重利罪，處拘役拾│
│    │        │（簡易判決處刑│          │1期利息1,800│      │日，如易科罰金，以新臺幣壹仟元│
│    │        │書誤載為97年2 │          │元          │      │折算壹日。扣案如附表三編號一至│
│    │        │月間某日）    │          │            │      │十九所示之物均沒收之。        │
├──┼────┼───────┼─────┼──────┼───┼───────────────┤
│ 13 │ 陳玖煥 │97年7、8月間某│30,000元  │萬元每10天│ 420% │王姿薇共同犯重利罪，處拘役拾│
│    │        │日            │          │1期利息3,500│      │日，如易科罰金，以新臺幣壹仟元│
│    │        │              │          │元          │      │折算壹日。扣案如附表三編號一至│
│    │        │              │          │（簡易判決處│      │十九所示之物均沒收之。        │
│    │        │              │          │刑書誤載為利│      │                              │
│    │        │              │          │息1,200元） │      │                              │
├──┼────┼───────┼─────┼──────┼───┼───────────────┤
│ 14 │ 陳錦松 │97年5月間某日 │25,000元  │均約定每萬元│ 360% │王姿薇共同犯重利罪，處拘役拾│
│    │        ├───────┼─────┤每10天1期利 │      │日，如易科罰金，以新臺幣壹仟元│
│    │        │97年6月間某日 │15,000元  │息1,000元   │      │折算壹日。扣案如附表三編號一至│
│    │        │              │          │            │      │十九所示之物均沒收之。        │
├──┼────┼───────┼─────┼──────┼───┼───────────────┤
│ 15 │ 陳坪根 │97年6、7月間某│10,000元  │每萬元每10天│ 720% │王姿薇共同犯重利罪，處拘役拾│
│    │        │日            │          │1期利息2,000│      │日，如易科罰金，以新臺幣壹仟元│
│    │        │              │          │元          │      │折算壹日。扣案如附表三編號一至│
│    │        │              │          │            │      │十九所示之物均沒收之。        │
├──┼────┼───────┼─────┼──────┼───┼───────────────┤
│ 16 │ 陳靜雯 │96年12月間某日│10,000元  │均約定每萬元│ 648% │王姿薇共同犯重利罪，處拘役拾│
│    │        ├───────┼─────┤每10天1期利 │      │日，如易科罰金，以新臺幣壹仟元│
│    │        │96年12月間某日│20,000元  │息1,800元   │      │折算壹日。扣案如附表三編號一至│
│    │        │（簡易判決處刑│          │            │      │十九所示之物均沒收之。        │
│    │        │書誤載為97年1 │          │            │      │                              │
│    │        │月間）        │          │            │      │                              │
├──┼────┼───────┼─────┼──────┼───┼───────────────┤
│ 17 │ 劉華堂 │97年7月間某日 │10,000元  │每萬元每10天│ 540% │王姿薇共同犯重利罪，處拘役拾│
│    │        │              │          │1期利息1,500│      │日，如易科罰金，以新臺幣壹仟元│
│    │        │              │          │元          │      │折算壹日。扣案如附表三編號一至│
│    │        ├───────┼─────┼──────┼───┤十九所示之物均沒收之。        │
│    │        │97年7月間某日 │10,000元  │每萬元每10天│ 504% │                              │
│    │        │（簡易判決處刑│          │1期利息1,400│      │                              │
│    │        │書誤載為97年8 │          │元（簡易判決│      │                              │
│    │        │月間）        │          │處刑書誤載為│      │                              │
│    │        │              │          │每萬元每10天│      │                              │
│    │        │              │          │1期利息1,500│      │                              │
│    │        │              │          │元）        │      │                              │
├──┼────┼───────┼─────┼──────┼───┼───────────────┤
│ 18 │ 陳清山 │97年9月7日14時│15,000元  │每萬元每10天│ 720% │王姿薇共同犯重利罪，處拘役拾│
│    │        │許            │          │1期利息2,000│      │日，如易科罰金，以新臺幣壹仟元│
│    │        │              │          │元          │      │折算壹日。扣案如附表三編號一至│
│    │        │              │          │            │      │十九所示之物均沒收之。        │
├──┼────┼───────┼─────┼──────┼───┼───────────────┤
│ 19 │ 周清文 │97年5月間某日 │10,000元  │每萬元每10天│ 540% │王姿薇共同犯重利罪，處拘役拾│
│    │        │              │          │1期利息1,500│      │日，如易科罰金，以新臺幣壹仟元│
│    │        │              │          │元          │      │折算壹日。扣案如附表三編號一至│
│    │        ├───────┼─────┼──────┼───┤十九所示之物均沒收之。        │
│    │        │97年5月間某日 │15,000元  │每萬元每10天│ 479% │                              │
│    │        │（簡易判決處刑│          │1期利息2,000│      │                              │
│    │        │書誤載為97年6 │          │元          │      │                              │
│    │        │月間）        │          │            │      │                              │
├──┼────┼───────┼─────┼──────┼───┼───────────────┤
│ 20 │ 陳昭安 │97年5、6月間某│15,000元  │每萬元每10天│ 540% │王姿薇共同犯重利罪，處拘役拾│
│    │        │日            │          │1期利息1,500│      │日，如易科罰金，以新臺幣壹仟元│
│    │        │              │          │元          │      │折算壹日。扣案如附表三編號一至│
│    │        │              │          │            │      │十九所示之物均沒收之。        │
├──┼────┼───────┼─────┼──────┼───┼───────────────┤
│ 21 │ 趙維雄 │97年7月間某日 │15,000元  │每萬元每10天│ 720% │王姿薇共同犯重利罪，處拘役拾│
│    │        │              │          │1期利息2,000│      │日，如易科罰金，以新臺幣壹仟元│
│    │        │              │          │元          │      │折算壹日。扣案如附表三編號一至│
│    │        │              │          │            │      │十九所示之物均沒收之。        │
├──┼────┼───────┼─────┼──────┼───┼───────────────┤
│ 22 │ 陳健生 │97年4、5月間某│30,000元  │每萬元每10天│ 540% │王姿薇共同犯重利罪，處拘役拾│
│    │        │日            │          │1期利息1,500│      │日，如易科罰金，以新臺幣壹仟元│
│    │        │              │          │元          │      │折算壹日。扣案如附表三編號一至│
│    │        │              │          │            │      │十九所示之物均沒收之。        │
├──┼────┼───────┼─────┼──────┼───┼───────────────┤
│ 23 │ 黃三安 │97年7、8月間某│20,000元  │每萬元每10天│ 720% │王姿薇共同犯重利罪，處拘役拾│
│    │        │日            │          │1期利息2,000│      │日，如易科罰金，以新臺幣壹仟元│
│    │        │              │          │元          │      │折算壹日。                    │
├──┼────┼───────┼─────┼──────┼───┼───────────────┤
│ 24 │ 林世傳 │97年7、8月間某│10,000元  │每萬元每10天│ 360% │王姿薇共同犯重利罪，處拘役拾│
│    │        │日            │          │1期利息1,000│      │日，如易科罰金，以新臺幣壹仟元│
│    │        │              │          │元          │      │折算壹日。扣案如附表三編號一至│
│    │        │              │          │            │      │十九所示之物均沒收之。        │
├──┼────┼───────┼─────┼──────┼───┼───────────────┤
│ 25 │ 鄭少凱 │96年12月間某日│10,000元  │每萬元每10天│ 900% │王姿薇共同犯重利罪，處拘役拾│
│    │        │              │          │1期利息2,500│      │日，如易科罰金，以新臺幣壹仟元│
│    │        │              │          │元          │      │折算壹日。扣案如附表三編號一至│
│    │        │              │          │            │      │十九所示之物均沒收之。        │
├──┼────┼───────┼─────┼──────┼───┼───────────────┤
│ 26 │ 何玉芝 │97年3、4月間某│50,000元  │每萬元每10天│ 540% │王姿薇共同犯重利罪，處拘役拾│
│    │        │日            │          │1期利息1,500│      │日，如易科罰金，以新臺幣壹仟元│
│    │        │              │          │元          │      │折算壹日。扣案如附表三編號一至│
│    │        │              │          │            │      │十九所示之物均沒收之。        │
├──┼────┼───────┼─────┼──────┼───┼───────────────┤
│ 27 │ 張永豊 │97年7月間某日 │10,000元  │每萬元每10天│1080% │王姿薇共同犯重利罪，處拘役拾│
│    │（起訴書│              │          │1期利息3,000│      │日，如易科罰金，以新臺幣壹仟元│
│    │誤載為張│              │          │元。        │      │折算壹日。扣案如附表三編號一至│
│    │永豐）  │              │          │            │      │十九所示之物均沒收之。        │
└──┴────┴───────┴─────┴──────┴───┴───────────────┘
附表二：
┌──┬────┬─────┬─────────────────┬───────────────────┐
│編號│ 被害人 │遭恐嚇時間│          恐嚇內容                │                主文                  │
├──┼────┼─────┼─────────────────┼───────────────────┤
│  1 │ 黃建承 │97年7月22 │若不還錢，要到你家找你；並要讓你斷│王姿薇共同犯恐嚇危害安全罪，處拘役拾伍│
│    │        │日無法繳息│手斷腳。                          │日，如易科罰金，以新臺幣壹仟元折算壹日│
│    │        │後之某日  │                                  │。                                    │
│    │        │          │                                  │                                      │
├──┼────┼─────┼─────────────────┼───────────────────┤
│  2 │ 王維鋕 │97年9月間 │再不還錢，我就會對你不利。        │王姿薇共同犯恐嚇危害安全罪，處拘役拾伍│
│    │        │借款後之某│                                  │日，如易科罰金，以新臺幣壹仟元折算壹日│
│    │        │日        │                                  │。                                    │
├──┼────┼─────┼─────────────────┼───────────────────┤
│  3 │ 簡慧玲 │97年7月間 │若不還錢，就要到你家裡潑漆。      │王姿薇共同犯恐嚇危害安全罪，處拘役拾伍│
│    │        │借款至同年│                                  │日，如易科罰金，以新臺幣壹仟元折算壹日│
│    │        │10月15日還│                                  │。                                    │
│    │        │款內之某日│                                  │                                      │
├──┼────┼─────┼─────────────────┼───────────────────┤
│  4 │ 王炯真 │97年8月間 │若不還錢，就要到你家裡找你。      │王姿薇共同犯恐嚇危害安全罪，處拘役拾伍│
│    │        │無法繳息後│                                  │日，如易科罰金，以新臺幣壹仟元折算壹日│
│    │        │之某日    │                                  │。                                    │
├──┼────┼─────┼─────────────────┼───────────────────┤
│  5 │ 陳旺奇 │97年6月間 │若不還錢，就要到你家裡找你兒子。  │王姿薇共同犯恐嚇危害安全罪，處拘役拾伍│
│    │        │無法繳息至│                                  │日，如易科罰金，以新臺幣壹仟元折算壹日│
│    │        │97年8月間 │                                  │。                                    │
│    │        │還款內之某│                                  │                                      │
│    │        │日        │                                  │                                      │
├──┼────┼─────┼─────────────────┼───────────────────┤
│  6 │ 張永豊 │97年7月間 │若再不付利息，就要把你強押出去，對│王姿薇共同犯恐嚇危害安全罪，處拘役拾伍│
│    │        │無法繳息後│你不利，再逼你家人出面處理。      │日，如易科罰金，以新臺幣壹仟元折算壹日│
│    │        │之某日    │                                  │。                                    │
└──┴────┴─────┴─────────────────┴───────────────────┘
附表三：
┌────┬───────────────────────────┬───────────┐
│  編號  │            本案扣押物品                              │         處置         │
├────┼───────────────────────────┼───────────┤
│   1    │Anycall黑色行動電話壹支（含0000000000門號SIM卡壹張）。│沒收。                │
├────┼───────────────────────────┼───────────┤
│   2    │SonyEricsson行動電話壹支（序號：                      │沒收。                │
│        │00000000000000 000，含0000000000門號SIM卡壹張）。     │                      │
├────┼───────────────────────────┼───────────┤
│   3    │NOKIA白色行動電話壹支（序號：                         │沒收。                │
│        │000000000000000，含0000000000門號SIM卡壹張）。        │                      │
├────┼───────────────────────────┼───────────┤
│   4    │Anycall白色行動電話（含0000000000門號SIM卡壹張）。    │沒收。                │
├────┼───────────────────────────┼───────────┤
│   5    │NOKIA行動電話（公司公務手機）捌支。                   │沒收。                │
├────┼───────────────────────────┼───────────┤
│   6    │商業本票（票號：639703~639725）貳拾張。             │沒收。                │
├────┼───────────────────────────┼───────────┤
│   7    │空白商業本票（票號：677262~677275、656505~656525）│沒收。                │
│        │拾肆張。                                            │                      │
├────┼───────────────────────────┼───────────┤
│   8    │空白商業本票（票號：149742~149750244451~244475）│沒收。                │
│        │拾肆張。                                              │                      │
├────┼───────────────────────────┼───────────┤
│   9    │商業本票（票號：233996~234000）伍張。                 │沒收。                │
├────┼───────────────────────────┼───────────┤
│  10    │應收帳款單伍張。                                      │沒收。                │
├────┼───────────────────────────┼───────────┤
│  11    │應收帳款單貳張。                                      │沒收。                │
├────┼───────────────────────────┼───────────┤
│  12    │營利事業登記證影本（負責人：蘇瓊明）貳張。            │沒收。                │
├────┼───────────────────────────┼───────────┤
│  13    │電腦主機壹台。                                        │沒收。                │
├────┼───────────────────────────┼───────────┤
│  14    │隨身碟壹支。                                          │沒收。                │
├────┼───────────────────────────┼───────────┤
│  15    │廣告名片壹箱。                                        │沒收。                │
├────┼───────────────────────────┼───────────┤
│  16    │廣告收據份。                                        │沒收。                │
├────┼───────────────────────────┼───────────┤
│  17    │客戶資料簿貳本。                                      │沒收。                │
├────┼───────────────────────────┼───────────┤
│  18    │教戰守則壹份。                                        │沒收。                │
├────┼───────────────────────────┼───────────┤
│  19    │花旗銀行存摺（帳號：000000000000-0，戶名：詠尚租賃企業│沒收。                │
│        │社）壹本。                                            │                      │
├────┼───────────────────────────┼───────────┤
│  20    │阮金珠（統一編號：Ｚ000000000）身分證壹張。            │不予沒收。            │
├────┼───────────────────────────┼───────────┤
│  21    │鍾碧妹薪資袋（內含本票張）壹袋。                    │不予沒收。            │
├────┼───────────────────────────┼───────────┤
│  22    │李易儒薪資袋（內含本票壹張）壹袋。                    │不予沒收。            │
├────┼───────────────────────────┼───────────┤
│  23    │王炯真薪資袋（內含本票張）壹袋。                    │不予沒收。            │
├────┼───────────────────────────┼───────────┤
│  24    │王添財薪資袋（內含本票壹張）壹袋。                    │不予沒收。            │
├────┼───────────────────────────┼───────────┤
│  25    │陳博仁薪資袋（內含本票、駕照各壹張）壹袋。            │不予沒收。            │
├────┼───────────────────────────┼───────────┤
│  26    │馬遠蘭薪資袋（內含本票壹張）壹袋。                    │不予沒收。            │
├────┼───────────────────────────┼───────────┤
│  27    │陳萬雄薪資袋（內含本票貳張）壹袋。                    │不予沒收。            │
├────┼───────────────────────────┼───────────┤
│  28    │本票（票號：233988）壹張。                            │不予沒收。            │
├────┼───────────────────────────┼───────────┤
│  29    │郵局金融卡（帳號：00000000000000）壹張。              │不予沒收。            │
├────┼───────────────────────────┼───────────┤
│  30    │第一銀行金融卡（帳號：000-00-000000）壹張。           │不予沒收。            │
├────┼───────────────────────────┼───────────┤
│  31    │臺南區中小企業銀行存摺（帳號：000000000000 ，戶名：蘇 │不予沒收。            │
│        │瓊明）壹本。                                          │                      │
├────┼───────────────────────────┼───────────┤
│  32    │花旗銀行存摺（帳號：0000000000000-0，戶名：蘇瓊明）壹 │不予沒收。            │
│        │本。                                                  │                      │
├────┼───────────────────────────┼───────────┤
│  33    │台北富邦銀行存摺（帳號：000000000000，戶名：郭雯婷）及│不予沒收。            │
│        │印章壹份                                              │                      │
├────┼───────────────────────────┼───────────┤
│  34    │花旗銀行存摺（帳號：0000000000000-0，戶名：謝政勳）壹 │不予沒收。            │
│        │本。                                                  │                      │
└────┴───────────────────────────┴───────────┘